# 请教陈老师一个税务问题

提问人：zsmj 时间：2019-05-14 17:22:21
公司接受以债权出资，是否作为实收资本入账，如果作为实收资本，增加的实收资本是否交纳印花税

回答人：chenyiwei
公司接受股东以债权出资，需满足《公司注册资本登记管理规定（ 2014 年修订）》（国家工商行政管理总局令第 64 号）第七条的规定。同时需就增加的实收资本和资本公积缴纳印花税。
第七条债权人可以将其依法享有的对在中国境内设立的公司的债权，转为公司股权。
转为公司股权的债权应当符合下列情形之一：
(一) 债权人已经履行债权所对应的合同义务，且不违反法律、行政法规、国务院决定或者公司章程的禁止性规定；
(二) 经人民法院生效裁判或者仲裁机构裁决确认；
(三) 公司破产重整或者和解期间，列入经人民法院批准的重整计划或者裁定认可的和解协议。
用以转为公司股权的债权有两个以上债权人的，债权人对债权应当已经作出分割。
债权转为公司股权的，公司应当增加注册资本。
但在目前实务中，此类债权出资以债转股为多（即，债务人即为被增资的公司），以对第三方的债权作为出资的情形相当少见。